# 请教陈版，所有权保留的分期收款与融资租赁的区别

提问人：CecilZ 时间：2022-01-24 16:14:42
A公司对外销售设备，约定每年末支付 10 ％的价款，共支付 10 年。价款支付完成后，设备所有权转让给客户。 10 年已经接近了设备的生命期限。
同时合同约定了设备交付验收的条件，A公司销售过程中获取了交接验收的相关证明，合同约定验收后不得退回。
个人理解：尽管法律上所有权未转移，但会计上该合同客户在验收后，已取得相关产品控制权，符合收入准则存在重大融资成分合同确认收入的条件。
但同时，如果从所有权未转移的角度，该合同也符合租赁准则中融资租赁的规定，客户有权获得使用期间已识别资产所产生的全部经济利益，并有权主导已识别资产的使用。期满后，所有权转移给承租人。
请陈版指点，该合同应该适用收入准则还是融资租赁准则。

回答人：chenyiwei
这两者的经济实质和经济后果是完全相同的，会计上都是作为分期收款销售业务处理。
新租赁准则第四十二条的规定实现了这两种做法在经济实质上的统一。
第四十二条 生产商或经销商作为出租人的融资租赁，在租赁期开始日，该出租人应当按照租赁资产公允价值与租赁收款额按市场利率折现的现值两者孰低确认收入，并按照租赁资产账面价值扣除未担保余值的现值后的余额结转销售成本。
生产商或经销商出租人为取得融资租赁发生的成本，应当在租赁期开始日计入当期损益。